Carlos De La O Arce

Ingeniero en Software

\$489-1066 cmdelaoa@gmail.com

PERFIL PROFESIONAL

Desarrollador de software aplicando nuevas tecnologías y metodologías para la creación de proyectos innovadores en el área de frontend y backend. Cuento con habilidades técnicas en JavaScript, C#, C++, Java, CSS, HTML, Power BI y SQL Server, además de una sólida experiencia en el desarrollo de aplicaciones web.

EXPERIENCIA LABORAL

Dic 2023 - Ene 2024

Pasante en Desarrollo de Software

Dimsa Software

- Diseño y desarrollo de interfaces gráficas con Visual Basic.
- Implementación de controles funcionales e integración con arquitectura existente.

Oct 2023 - Nov 2023

Pasante en Tecnología y Análisis de Datos para Recursos Humanos Align Technology

- Desarrollo de dashboards en Power BI con datos extraídos en SQL.
- Modelado de datos con DAX y análisis para decisiones estratégicas.

Oct 2022 - Nov 2022

Pasante en Soporte Técnico

Tradestation Global Services

- Soporte técnico y resolución de problemas de red.
- Conocimiento práctico de las operaciones del departamento de Tecnología.

FORMACIÓN

2024 - Presente

Bachillerato en Ingeniería del Software Universidad CENFOTEC

2023

Técnico Medio en Desarrollo de Software Colegio Técnico Profesional CIT

IDIOMAS

Español: Nativo Inglés: B2+ Portugués: A2

HABILIDADES TECNICAS

- C#
- Java
- Python
- JavaScript
- HTML/CSS

HABILIDADES BLANDAS

- Resolución de problemas
- Trabajo en equipo
- Adaptabilidad
- Comunicación efectiva